【裁判字號】    95,保險小上,3
【裁判日期】    951019
【裁判案由】    給付保險金
【裁判全文】
臺灣高雄地方法院民事裁定           95年度保險小上字第3號
上  訴  人  丙○○○
被  上訴人  國泰人壽保險股份有限公司
法定代理人  黃調貴
訴訟代理人  甲○○
            乙○○
上列當事人間請求給付保險金事件，上訴人對於中華民國95 年7
月11日本院高雄簡易庭95年度雄保險小字第29號第一審小額民事
判決提起上訴，本院裁定如下：
  主  文
上訴駁回。
第二審訴訟費用新臺幣壹仟伍佰元由上訴人負擔。
  理  由
一、按小額訴訟事件，對於第一審裁判之上訴，非以其違背法令
    為理由，不得為之；次按上訴狀內應記載上訴理由，表明下
    列各款事項：（一）原判決所違背之法令及其具體內容（二
    ）依訴訟資料可認為原判決有違背法令之具體事實。民事訴
    訟法第436 條之24第2 項、第436 條之25分別定有明文。當
    事人於小額訴訟程序提起上訴，如依民事訴訟法第436 之32
    條第2 項準用同法第468 條規定，以第一審判決有不適用法
    規或適用法規不當為理由時，其上訴狀或理由書應有具體之
    指摘，並揭示該法規之條項或其內容；若係成文法以外之法
    則，應揭示該法則之旨趣；倘為司法院解釋、或最高法院之
    判例，則應揭示該判解之字號或其內容；如以民事訴訟法第
    436 之32條第2 項準用同法第469 條第1 款至第5 款所列各
    款情形為理由時，其上訴狀或理由書，應揭示合於該條款之
    事實。上訴狀或理由書如未依此項方法表明者，即難認為已
    對第一審判決之違背法令有具體之指摘，其上訴自難認為合
    法，應予以裁定駁回。
二、上訴意旨略以：兩造所簽訂之國泰龍鳳教育年金保險契約（
    下稱系爭契約）至訴外人即次被保險人程丕聿年滿22歲時仍
    為有效，故依系爭契約第9條之規定推論，被上訴人應於訴
    外人程丕聿年滿21歲時再繼續給付升學年金，另系爭契約第
    10條關於僅給付二分之一滿期保險金之規定顯失公平而無效
    ，依系爭契約第28條之規定，被上訴人應給付全額之滿期保
    險金，故原審判決駁回上訴人之訴，顯有違誤等情，並聲明
    ：（一）原判決不利於上訴人之部分廢棄。（二）被上訴人
    應給付上訴人新臺幣（下同）85,000元，及自民國94年11月
    28日起至清償日止按週年利率百分之3計算之利息。
三、經查，上訴人前開所述均係系爭契約解釋、認定之問題，核
    屬事實上爭執之理由，此亦為原審證據取捨及認定事實之事
    項，是上訴人就原審業已詳細論斷之事實加以指摘，並未具
    體指明原判決有何不適用法規或適用法規不當，或有當然違
    背法令之情事，亦未揭示該法規之條項、成文法以外之法則
    或司法院解釋、最高法院之判例，復未表明違背法令之具體
    事實，揆諸首揭說明，本件上訴不合法，應予裁定駁回。
四、末按於小額訴訟之上訴程序，法院為訴訟費用之裁判時，應
    確定其費用額，為民事訴訟法第436 條之19第1 項、第436
    條之32第1 項所明定。本件上訴人之上訴，既經駁回，關於
    第二審訴訟費用自應由上訴人負擔。查本件第二審訴訟費用
    即上訴裁判費為1,500元，揆諸前揭規定，應由上訴人負擔
    ，爰併予確定如主文第二項所示。
五、據上論結，依民事訴訟法第436 條之32第2 項、第436 條之
    19第1 項、第444 條第1 項、第95條、第78條，裁定如主文
    。
中    華    民    國    95    年    10    月    19    日
                  民事第五庭  審判長法  官  李昭彥
                                    法  官  柯彩燕
                                    法  官  毛妍懿
上為正本係照原本作成。
本裁定不得抗告。
中    華    民    國    95    年    10    月    19    日
                              書記官  王淑娟


司法院資訊處製作；財團法人民間司法改革基金會備份。
